【裁判字號】    98,訴緝,23
【裁判日期】    980831
【裁判案由】    妨害自由等
【裁判全文】
臺灣新竹地方法院刑事宣示判決筆錄      98年度訴緝字第23號
公  訴  人  臺灣新竹地方法院檢察署檢察官
被      告  乙○○
                    7號（現於臺灣新竹監獄另案執行中）
指定辯護人  本院公設辯護人甲○○
上列被告因恐嚇取財等一案，經檢察官提起公訴（97年度偵字第
4385號）後，聲請本院改依協商程序而為判決，於中華民國98年
8 月31日下午4 時在本院刑事第五法庭宣示判決，出席職員如下
：
法官起立朗讀判決主文、犯罪事實要旨、處罰條文、附記事項，
及告以上訴限制、期間並提出上訴狀之法院，且諭知記載其內容
：
一、主  文：
    乙○○共同犯剝奪他人行動自由罪，累犯，處有期徒刑肆月
    ；又共同犯恐嚇取財罪，累犯，處有期徒刑柒月。應執行有
    期徒刑捌月。
二、犯罪事實要旨：
    乙○○前因違反毒品危害防制條例案件，經本院於民國94年
    3 月30日以94年度易字第54號判決處有期徒刑3 月，已於同
    年7 月21日易科罰金執行完畢。緣丙○○與邱俊明（音譯）
    於97年6 月21日凌晨1 時許，駕駛自小客車於高速公路上時
    ，因丙○○懷疑賭債債主駕車在後追索，遂將車輛由關西交
    流道駛出，駛至新竹縣關西鎮某處，便棄車逃逸，奔跑藏匿
    在新竹縣關西鎮○○路111 －1 號地下室，適陳順貴（業經
    本院以協商程序審結，判處應執行有期徒刑8 月）透過監視
    器見丙○○與邱俊明，認渠等要竊取監視錄影鏡頭，遂與乙
    ○○、陳茂棠、張建裕、張碧逢（陳茂棠、張建裕、張碧逢
    部分業經本院以協商程序審結，陳茂棠判處應執行有期徒刑
    7 月，張建裕、張碧逢各判處應執行有期徒刑7 月，緩刑3
    年）與一姓名年籍不詳之成年男子共同基於剝奪他人行動自
    由及意圖為自己不法之所有之犯意聯絡，至該處欲逮捕丙○
    ○及邱俊明，惟邱俊明趁隙逃逸，乙○○則抓住丙○○，陳
    順貴、乙○○、張建裕將丙○○抓進新竹縣關西鎮○○路11
    1 －1 號地下室撞球間，陳順貴持撞球桿毆打丙○○左眼下
    方，並戳斷其牙齒，張建裕徒手毆打丙○○，乙○○亦持撞
    球桿毆打丙○○，之後，張建裕及乙○○將丙○○拖至該處
    一樓客廳，張碧逢及張建裕輪番質問丙○○為何至該處，乙
    ○○一邊徒手毆打丙○○，陳茂棠則以腳踢丙○○後腦勺，
    期間乙○○與陳茂棠亦輪流質問丙○○，陳茂棠並對丙○○
    搜索身體，取走其汽車鑰匙，在一樓客廳剝奪丙○○行動自
    由約1 小時後，陳茂棠又命丙○○至該處地下室，由陳茂棠
    、乙○○輪流看管，迄於同日凌晨5 時許，陳順貴、張建裕
    、乙○○對丙○○恫稱：「若不簽本票就讓你死」，並由陳
    順貴將空白本票交付丙○○簽發，張碧逢並附和恫稱：「你
    今天命大，這麼晚在這裡，若是白天，早就死定了」，並要
    丙○○找金主為其贖身，丙○○表示係遭債主陳福銘追債故
    藏匿至該處，張建裕遂撥打電話聯繫陳福銘，對丙○○稱其
    欠陳福銘25萬元，丙○○因恐陳福銘知道其行蹤，心生畏懼
    ，便簽發2 紙面額5 萬元之本票，同時某姓名不詳之年輕男
    子於施用毒品後，看丙○○不順眼，對其恫稱：「你不是要
    簽發3 紙本票」，並持籐椅猛敲丙○○的頭，丙○○復因心
    生畏懼再簽發1 紙10萬元本票，之後，丙○○要求離去，陳
    順貴要丙○○自己走路離去，丙○○要求駕駛其自小客車離
    去，陳順貴要求丙○○再簽發1 紙50萬元之本票，丙○○擔
    心若不簽可能有生命危險，便依指示簽發，至此，陳順貴始
    將丙○○之汽車鑰匙、證件等物品返還，丙○○始得以離去
    ，共計遭剝奪行動自由約4 小時，丙○○因而受有頭部鈍傷
    併頭皮血腫、左眼眶瘀腫眼球挫傷、左手瘀腫等傷害。丙○
    ○返家後，即接獲由前述姓名年籍不詳之年輕男子以（03）
    0000000 詢問何時將錢準備好之來電，之後丙○○以110 報
    警，（03）0000000 分別於6 月21日中午12時20分許、12時
    21分許、6 月22日凌晨3 時23分許、9 時25分許、9 時26分
    許、9 時35分許、14時44分許多次來電要求丙○○兌現本票
    金額，並於電話中對丙○○嚇稱：「要準備錢，否則給你好
    看」等語。嗣於6 月24日中午許，因承辦員警已聲請搜索票
    ，丙○○致電（03）0000000 表示中午會過去交錢，為陳順
    貴所接聽。嗣丙○○與佯裝丙○○弟之員警鄭富勻及其他承
    辦員警6 月24日下午1 時10分許至上址搜索，見張建裕將丙
    ○○所簽發本票丟在電腦桌下，扣得丙○○所簽發本票、撞
    球棒、籐椅、空白本票等物品，始查悉上情。
三、處罰條文：
    刑法第302 條第1 項、第346 條第1 項。
四、協商判決除有刑事訴訟法第455 條之4 第1 項第1 款於本訊
    問程序終結前，被告撤銷協商合意或檢察官撤回協商聲請者
    ；第2 款被告協商之意思非出於自由意志者；第4 款被告所
    犯之罪非第455 條之2 第1 項所定得以協商判決者；第6 款
    被告有其他較重之裁判上一罪之犯罪事實者；第7 款法院認
    應諭知免刑或免訴、不受理者情形之一，及違反同條第2 項
    「法院應於協商合意範圍內為判決；法院為協商判決所科之
    刑，以宣告緩刑或2 年以下有期徒刑、拘役或罰金為限」之
    規定者外，檢察官與被告均不得上訴。
五、如有前項得上訴之情形，得自收受宣示判決筆錄送達之日起
    10日內，向本院提出上訴書狀，上訴於第二審法院。
中    華    民    國    98    年    8     月    31    日
                  刑事第二庭  書記官  陳美利
                              法  官  李毓華
以上筆錄正本係依照原本作成。
中    華    民    國    98    年    8     月    31    日
                              書記官  陳美利
附錄本案處罰實體法條全文：
中華民國刑法第302條
私行拘禁或以其他非法方法，剝奪人之行動自由者，處5 年以下
有期徒刑、拘役或3 百元以下罰金。
因而致人於死者，處無期徒刑或 7 年以上有期徒刑，致重傷者，
處 3 年以上 10 年以下有期徒刑。
第 1 項之未遂犯罰之。
中華民國刑法第346條
意圖為自己或第三人不法之所有，以恐嚇使人將本人或第三人之
物交付者，處6 月以上5 年以下有期徒刑，得併科1 千元以下罰
金。
以前項方法得財產上不法之利益，或使第三人得之者，亦同。
前二項之未遂犯罰之。


司法院資訊處製作；財團法人民間司法改革基金會備份。
